【裁判字號】    88,易,3543
【裁判日期】    890302
【裁判案由】    竊盜
【裁判全文】
臺灣臺中地方法院刑事判決                        八十八年度易字第三五四三號
    公  訴  人  臺灣臺中地方法院檢察署檢察官
    被      告  甲○○
右列被告因竊盜案件，經檢察官提起公訴（八十八年度偵字第二一０七一號），本院
判決如左：
    主    文
甲○○竊盜，累犯，處有期徒刑陸月。
    事    實
一、甲○○於民國八十三年間，曾因違反肅清煙毒條例案件，經臺灣高等法院臺中分
    院判處有期徒刑三年三月確定，又於八十四年間因違反麻醉藥品管理條例案件，
    經本院判處有期徒刑四月確定，嗣合併定其執行刑為有期徒刑三年五月，並於八
    十八年二月六日執行完畢，猶不知悔改，於八十八年七月三十一日中午十二時許
    ，在台中縣豐原市○○路與鐮村路口，因見李國富所有車牌號碼ＧＣ－二三Ｏ六
    號自用小客車（價值約新台幣三萬元）停放該處，車門未上鎖，電門之鎖孔上並
    插有鑰匙，且無人看管，認有機可乘，竟基於為自己不法所有之犯意，開啟車門
    進入車內後迅即啟動電門駕駛上開車輛離去，得手後留供己用。嗣於同年八月三
    日上午十一時五十分許，駕駛該車途經台中縣新社鄉中興村中興嶺公車站旁下坡
    路段約六十公尺處，為警查獲。
二、案經台中縣警察局東勢分局報請臺灣臺中地方法院檢察署偵查起訴。
        理      由
一、訊據被告矢口否認有竊取上開車輛之犯行，辯稱被警員查獲當天，伊到埔里與朋
    友陳正忠及陳正忠之朋友林清越一起去喝酒，順便搭林清越之便車回家，上開車
    輛係林清越駕駛，並非被告竊取等語置辯。惟查，右開事實業據被告甲○○於警
    訊時及偵查中坦承不諱，核與告訴人李國富指訴情節均相符合，並有車輛竊盜失
    竊資料個別查詢報表、贓物領據附卷可稽，足徵被告於警訊及偵查中之自白與事
    實相符，被告事後翻異前供，復無法提供陳正忠及林清越之住居所以供查證，所
    辯顯係卸責之詞，不足採信，本件事證至為明確，被告犯行洵堪認定。
二、核被告甲○○所為，係犯刑法第三百二十條第一項竊盜罪。被告於八十三年間，
    曾因違反肅清煙毒條例案件，經臺灣高等法院臺中分院判處有期徒刑三年三月確
    定，於八十四年間，又因違反麻醉藥品管理條例案件，經本院判處有期徒刑四月
    確定，經合併定其執行刑為有期徒刑三年五月，並於八十八年二月六日執行完畢
    ，有臺灣臺中地方法院檢察署刑案資料查註紀錄表、本院被告全國前案紀錄表等
    件在卷可憑，其於五年內再犯本件有期徒刑以上之罪，為累犯，依法加重其刑。
    爰審酌被告素行不佳、上開車輛價值僅三萬元、犯罪後之態度等一切情狀，量處
    如主文所示之刑。
據上論結，應依刑事訴訟法第二百九十九條第一項前段、刑法第三百二十條第一項、
第四十七條、罰金罰鍰提高標準條例第一條前段，判決如主文。
中    華    民    國    八十九年     三      月        二        日
                              臺灣台中地方法院刑事第三庭
                                          法  官  陳賢慧
右正本證明與原本無異。
如不服本判決，應於判決送達後十日內向本院提出上訴狀，上訴於臺灣高等法院臺中
分院( 須附繕本 )。
                                          書記官
中    華    民    國      八十九      年       三      月     三    日
刑法第三百二十條第一項：意圖為自己或第三人不法之所有，而竊取他人之動產者，
為竊盜罪，處五年以下有期徒刑、拘役或五百元以下罰金。


司法院資訊處製作；財團法人民間司法改革基金會備份。
